Minutes et répertoires du notaire Thomas Philippe FOUCHER, 9 novembre 1802 - 30 août 1834 (étude XIII)
Archives nationales
- Répertoire(s) de Thomas Philippe FOUCHER, 23 septembre 1797 - 30 août 1834; MC/RE/XIII/16 - MC/RE/XIII/20
  - Répertoire. an VI, vendémiaire - an XIV, nivôse, 2 vendémiaire an VI (23 septembre 1797) - 10 nivôse an XIV (1805); MC/RE/XIII/16
    - Inventaire après décès de Barbe Terrier veuve de Pierre Cluchard, 22 frimaire an XI (13 décembre 1802)
      Attention: la cote de répertoire (de type 'MC/RE') ne permet pas de consulter la minute de l'acte. ll convient de rechercher la cote de la minute (de type 'MC/ET') au niveau des articles (registre ou liasse) de minutes du notaire.
      L'accès aux images numérisées des pages du répertoire se fait au niveau de description supérieur (' Répertoire du notaire '), rubrique ' Consulter les archives numérisées associées'.
      Base Miriad 2 des inventaires après décès, 1801-1850, par Thierry Boudignon, avec le concours de Marie-France Nivet et du personnel du Minutier central, 1995-2012 (base de données migrée: voir contexte dans le Plan d’orientation général - Notaires de Paris, guides thématiques du Minutier).
      inventaire après décès; Terrier, Barbe; Cluchard, Pierre
    - Inventaire après décès de Joseph-Gabriel Magallon Dumirail et Ursule-Marguerite Raynal, 29 nivôse an XI (19 janvier 1803)
      inventaire après décès; Magallon Dumirail, Joseph-Gabriel; Raynal, Ursule-Marguerite
    - Inventaire après décès de Jeanne-Adélaïde Girard épouse de Pierre-Etienne Guyot, 7 ventôse an XI (26 février 1803)
      inventaire après décès; Girard, Jeanne-Adélaïde; Guyot, Pierre-Etienne
    - Inventaire après décès de René Janvier, 9 ventôse an XI (28 février 1803)
      inventaire après décès; Janvier, René
    - Inventaire après décès de Etienne Bisson, 24 ventôse an XI (15 mars 1803)
      inventaire après décès; Bisson, Etienne
    - Inventaire après décès de Marie-Françoise de Rossie épouse de Agnan Dupont, 10 prairial an XI (30 mai 1803)
      inventaire après décès; Rossie (de), Marie-Françoise; Dupont, Agnan
    - Inventaire après décès de Marguerite-Pélagie Gibert épouse divorcée de François-Louis Bayard, 1er thermidor an XI (20 juillet 1803)
      inventaire après décès; Gibert, Marguerite-Pélagie; Bayard, François-Louis
    - Inventaire après décès de Jean-Etienne Mousion, 16 thermidor an XI (4 août 1803)
      inventaire après décès; Mousion, Jean-Etienne
    - Inventaire après décès de Léonard Duhamel, 25 fructidor an XI (12 septembre 1803)
      inventaire après décès; Duhamel, Léonard
    - Inventaire après décès de Alexandre-Silvestre Lerasle, 24 vendémiaire an XII (17 octobre 1803)
      inventaire après décès; Lerasle, Alexandre-Silvestre
    - Inventaire après décès de Madeleine-Josèphe Leconte épouse de Nicolas-Victor Caron, 5 brumaire an XII (28 octobre 1803)
      inventaire après décès; Leconte, Madeleine-Josèphe; Caron, Nicolas-Victor
    - Inventaire après décès de Marie-Françoise Lafontaine veuve de Charles-Augustin Cuissin, 2 frimaire an XII (24 novembre 1803)
      inventaire après décès; Lafontaine, Marie-Françoise; Cuissin, Charles-Augustin
    - Inventaire après décès de Claude-Élisabeth Angot veuve Edmé-François Dizié, 6 frimaire an XII (28 novembre 1803)
      inventaire après décès; Angot, Claude-Élisabeth; Dizié, Edmé-François
    - Inventaire après décès de Pierre-Marie Bellail Vallée, 9 frimaire an XII (1er décembre 1803)
      inventaire après décès; Bellail Vallée, Pierre-Marie
    - Inventaire après décès de Claudine Massype épouse de Pierre-Adrien Fretigny, 29 frimaire an XII (21 décembre 1803)
      inventaire après décès; Massype, Claudine; Fretigny, Pierre-Adrien
    - Inventaire après décès de Françoise Lemaitre, 29 frimaire an XII (21 décembre 1803)
      inventaire après décès; Lemaitre, François
    - Inventaire après décès de Marie-Louise Leclerc, 30 nivôse an XII (21 janvier 1804)
      inventaire après décès; Leclerc, Marie-Louise
    - Inventaire après décès de Libiaire Berronie ? épouse de Nicolas Deschaseaux, 7 pluviose an XII (28 janvier 1804)
      inventaire après décès; Berronie ?, Libiaire; Deschaseaux, Nicolas
    - Inventaire après décès de Marie-Catherine Feron épouse de Jean-Théodore Bureaux, 30 pluviose an XII (20 février 1804)
      inventaire après décès; Feron, Marie-Catherine; Bureaux, Jean-Théodore
    - Inventaire après décès de Évrard Poncin., 23 germinal an XII (13 avril 1804)
      inventaire après décès; Poncin, Évrard
    - Inventaire après décès de Augustin Meyer, 5 floréal an XII (25 avril 1804)
      inventaire après décès; Meyer, Augustin
    - Inventaire après décès de Louis Bossu, 6 floréal an XII (26 avril 1804)
      inventaire après décès; Bossu, Louis
    - Inventaire après décès de Louis-Auguste-Pancrace Le Conte, 28 thermidor an XII (16 août 1804)
      inventaire après décès; Le Conte, Louis-Auguste-Pancrace
    - Inventaire après décès de Denis-Barthélemy Bailly, 2 brumaire an XIII (24 octobre 1804)
      voir procès-verbal du 13 vendémiaire an 13 [5 octobre 1804] à la requête Marie-Jeanne-Jacqueline Chrétien veuve Bailly.
      inventaire après décès; Bailly, Denis-Barthélemy; Chrétien, Marie-Jeanne-Jacqueline
    - Inventaire après décès de Pierre-Claude Martin, 5 brumaire an XIII (27 octobre 1804)
      inventaire après décès; Martin, Pierre-Claude
    - Inventaire après décès de Marie-Louise Chevallier femme divorcée Nicart, 14 brumaire an XIII (5 novembre 1804)
      inventaire après décès; Chevallier, Marie-Louise; Nicart
    - Inventaire après décès de Jeanne-Émilie Neveu épouse Geoffroy, 26 nivôse an XIII (16 janvier 1805)
      inventaire après décès; Neveu, Jeanne-Émilie; Geoffroy
    - Inventaire après décès de Anne-Sophie Beauzée épouse Moulinet, 27 nivôse an XIII (17 janvier 1805)
      inventaire après décès; Beauzée, Sophie; Moulinet
    - Inventaire après décès de Marie-Geneviève Thuillier veuve Charbonnier, 28 nivôse an XIII (18 janvier 1805)
      inventaire après décès; Thuillier, Marie-Geneviève; Charbonnier
    - Inventaire après décès de Bernard Lotaris, 2 pluviose an XIII (22 janvier 1805)
      inventaire après décès; Lotaris, Bernard
    - Inventaire après décès de Charles-François-Augustin Rigot Saint-Sauveur, 30 pluviose an XIII (19 février 1805)
      inventaire après décès; Rigot Saint-Sauveur, Charles-François-Augustin
    - Inventaire après décès de Catherine-Louise Beruhard épouse Merlin, 1er ventôse an XIII (20 février 1805)
      inventaire après décès; Beruhard, Catherine-Louise; Merlin
    - Inventaire après décès de Elizabeth Carré veuve Mathieu Fransen, 12 germinal an XIII (2 avril 1805)
      inventaire après décès; Carré, Elizabeth; Fransen, Mathieu
    - Inventaire après décès de Marie-Jeanne-Jacqueline Chrétien veuve Bailly, 16 germinal an XIII (6 avril 1805)
      inventaire après décès; Chrétien, Marie-Jeanne-Jacqueline; Bailly, M.
    - Inventaire après décès de Claude-Théophile Devoitine, 21 germinal an XIII (11 avril 1805)
      inventaire après décès; Devoitine, Claude-Théophile
    - Inventaire après décès de Marie-Henriette Blotier épouse de François Blandin, 25 floréal an XIII (15 avril 1805)
      inventaire après décès; Blotier, Marie-Henriette; Blandin, François
    - Inventaire après décès de Marguerite Drone, 8 messidor an XIII (27 juin 1805)
      inventaire après décès; Drone, Marguerite
    - Inventaire après décès de Jacques-Robert Denizet, 8 messidor an XIII (27 juin 1805)
      inventaire après décès; Denizet, Jacques-Robert
    - Inventaire après décès de Marie-Geneviève Piochard Saint-Clément, 22 fructidor an XIII (9 septembre 1805)
      inventaire après décès; Piochard Saint-Clément, Marie-Geneviève
    - Inventaire après décès de Pierre-Simon Leroux, 16 vendémiaire an XIV (8 octobre 1805)
      inventaire après décès; Leroux, Pierre-Simon
    - Inventaire après décès de Adélaïde Brelut de La Grange veuve de Louis Quentin, 9 brumaire an XIV (31 octobre 1805)
      inventaire après décès; Brelut de La Grange, Adélaïde; Quentin, Louis
  - Répertoire. 1806, 2 janvier - 1813, 2 janvier 1806 - 1813; MC/RE/XIII/17
    - Inventaire après décès de Pierre-Elie Séguineau de Préval., 9 avril 1806
      MC/RE/XIII/17
      inventaire après décès; Séguineau de Préval, Pierre-Elie
    - Inventaire après décès de Elisabeth-Antoinette Rachon, veuve de César Brelut de la Grange., 2 mai 1806
      inventaire après décès; Rachon, Elisabeth-Antoinette; Brelut de la Grange, César
    - Inventaire après décès de Marie-Jeanne-Victoire Pasquier, épouse d'André-Nicolas Delamontre., 26 août 1806
      inventaire après décès; Pasquier, Marie-Jeanne-Victoire; Delamontre, André-Nicolas
    - Inventaire après décès de Louis Lair., 4 octobre 1806
      inventaire après décès; Lair, Louis
    - Inventaire après décès de Joseph-John Miller., 24 octobre 1806
      inventaire après décès; Miller, Joseph-John
    - Inventaire après décès de Marguerite-Claire Fouquet, veuve de Mr Fouquet., 3 novembre 1806
      inventaire après décès; Fouquet, Marguerite-Claire; Fouquet (Mr)
    - Inventaire après décès de Julien-Marie Guillotin., 11 novembre 1806
      inventaire après décès; Guillotin, Julien-Marie
    - Inventaire après décès de César Brelut Delagrange., 22 décembre 1806
      inventaire après décès; Brelut Delagrange, César
    - Inventaire après décès de Anne-Françoise Parviller., 22 janvier 1807
      inventaire après décès; Parviller, Anne-Françoise
    - Inventaire après décès de Marie-Rose Vichot., 18 mars 1807
      inventaire après décès; Vichot, Marie-Rose
    - Inventaire après décès de Marguerite-Louise Thiberge, épouse en 2èmes noces de Gabriel-Pierre Delavigne., 8 mai 1807
      inventaire après décès; Thiberge, Marguerite-Louise; Delavigne, Gabriel-Pierre
    - Inventaire après décès de Dominique-Etienne-Joseph de Parron., 15 mai 1807
      inventaire après décès; Parron, Dominique-Etienne-Joseph de
    - Inventaire après décès de Marie Estienne, veuve de Nicolas Raffet., 30 mai 1807
      inventaire après décès; Estienne, Marie; Raffet, Nicolas
    - Inventaire après décès de Marie-Geneviève Lecomte, épouse de Jean-Louis Villeneuve., 16 juin 1807
      inventaire après décès; Lecomte, Marie-Geneviève; Villeneuve, Jean-Louis
    - Inventaire après décès de Georges-Ambroise-Isidore Faroy., 30 juin 1807
      inventaire après décès; Faroy, Georges-Ambroise-Isidore
    - Inventaire après décès de Anne-Claire Petit, épouse de Charles-Joseph Morel., 21 juillet 1807
      inventaire après décès; Petit, Anne-Claire; Morel, Charles-Joseph
    - Inventaire après décès de Marie-Marguerite-Angélique Hainault, épouse de François Lamarche., 6 août 1807
      inventaire après décès; Hainault, Marie-Marguerite-Angélique; Lamarche, François
    - Inventaire après décès de Jean-Baptiste Bride., 8 août 1807
      inventaire après décès; Bride, Jean-Baptiste
    - Inventaire après décès de Marie-Thérèse Ledoux, veuve de Pierre Henry, et Philibert-Alexandre Boult., 28 août 1807
      inventaire après décès; Ledoux, Marie-Thérèse; Henry, Pierre; Boult, Philibert-Alexandre
    - Inventaire après décès de Nicolas Vaudin., 12 novembre 1807
      inventaire après décès; Vaudin, Nicolas
    - Inventaire après décès de Philippe Robert., 21 novembre 1807
      inventaire après décès; Robert, Philippe
    - Inventaire après décès de Anne-Catherine-Elisabeth-Nicole Lemoine, épouse de Siméon Cocu., 11 décembre 1807
      inventaire après décès; Lemoine, Anne-Catherine-Elisabeth; Cocu, Siméon
    - Inventaire après décès de Jean-François Plassiard., 22 décembre 1807
      inventaire après décès; Plassiard, Jean-François
    - Inventaire après décès de Jean-François-Louis Frigot., 5 janvier 1808
      inventaire après décès; Frigot, Jean-François-Louis
    - Inventaire après décès de Elisabeth-Braidy, épouse de Louis Martin., 30 janvier 1808
      inventaire après décès; Brady, Elisabeth; Martin, Louis
    - Inventaire après décès de Antoinette-Victoire Charveys, épouse de Edmé-Alexandre Triquet., 8 février 1808
      inventaire après décès; Charveys, Antoinette-Victoire; Triquet, Edmé-Alexandre
    - Inventaire après décès de Nicolas Conraud., 2 avril 1808
      inventaire après décès; Conraud, Nicolas
    - Inventaire après décès de Augustin-Louis-Anne-Marie-Emmanuel de la Bourdonnaye., 27 avril 1808
      inventaire après décès; La Bourdonnaye, Augustin-Louis-Anne-Marie-Emmanuel de
    - Inventaire après décès de Geneviève-Françoise Girard, veuve de Jean-Auguste Loys Dumoussey., 27 avril 1808
      inventaire après décès; Girard, Geneviève-Françoise; Loys Dumoussay, Jean-Auguste
    - Inventaire après décès de Jean-Jacques Grain, à la requête de Germaine Delamain, sa veuve., 11 juin 1808
      inventaire après décès; Grain, Jean-Jacques; Delamain, Germaine
    - Inventaire après décès de Jeanne Marcellard, veuve de Pierre-François Boyé., 15 juin 1808
      inventaire après décès; Marcellard, Jeanne; Boyé, Pierre-François
    - Mariage de Louis Jean Baptiste Antonin Colbert marquis de Seignelay et de Anne Julienne Antoinette de Launoy, épouse divorcée de Charles Joseph Collinet Delasalle., 23 juin 1808
      contrat de mariage; Colbert de Seignelay, Louis Jean-Baptiste Antonin (1731-1813); Collinet de La Salle, Charles Joseph (17..-18..); Launoy, Anne Julienne Antoinette de
    - Inventaire après décès de Anne-Ferdinande Cretin, veuve de Claude-Joseph Dupuy., 29 juin 1808
      inventaire après décès; Cretin, Anne-Ferdinand; Dupuy, Claude-Joseph
    - Inventaire après décès de Nicolas Guiot., 7 juillet 1808
      inventaire après décès; Guiot, Nicolas
    - Inventaire après décès de Charles Couture., 9 juillet 1808
      inventaire après décès; Couture, Charles
    - Inventaire après décès de Alexis De Poix dit Rolland., 7 novembre 1808
      inventaire après décès; De Poix dit Rolland, Alexis; Rolland, Alexis
    - Inventaire après décès de Geneviève-Marguerite Bénard, veuve de Jean-Baptiste Besson., 26 janvier 1809
      inventaire après décès; Bénard, Geneviève-Marguerite; Besson, Jean-Baptiste
    - Inventaire après décès de Marie-Agnès Carpentier., 25 mars 1809
      inventaire après décès; Carpentier, Marie-Agnès
    - Inventaire après décès de Pierre Petitmangin., 1er juin 1809
      inventaire après décès; Petitmangin, Pierre
    - Inventaire après décès de Marie-Joseph-Henri Devesc., 24 juin 1809
      inventaire après décès; Devesc, Marie-Joseph-Henri
    - Inventaire après décès de Madeleine-Françoise Fauchey, veuve de Jean-Louis Legal., 18 juillet 1809
      inventaire après décès; Fauchey, Madeleine-Françoise; Legal, Jean-Louis
    - Inventaire après décès de Claude-Marguerite Camus, veuve de Jean-Germain Fossembas., 19 juillet 1809
      inventaire après décès; Camus, Claude-Marguerite; Fossembas, Jean-Germain
    - Inventaire après décès de Marie-Louise Chevrel, épouse de Victor Ampillat., 26 juillet 1809
      inventaire après décès; Chevrel, Marie-Louise; Ampillat, Victor
    - Inventaire après décès de Jean-Henri Lucas., 7 août 1809
      inventaire après décès; Lucas, Jean-Henri
    - Inventaire après décès de Claude-Michel Brackmann., 12 octobre 1809
      inventaire après décès; Brackmann, Claude-Michel
    - Inventaire après décès de Joseph Leleu., 19 octobre 1809
      inventaire après décès; Leleu, Joseph
    - Inventaire après décès de Anne-Charlotte Billecard Devall, épouse de Louis-Léopold Buquet., 8 janvier 1810
      inventaire après décès; Billecard Devall, Anne-Charlotte; Buquet, Louis-Léopold
    - Inventaire après décès de Danie-Geneviève Bergès, épouse de Pierre-Edmé Maudine., 26 février 1810
      inventaire après décès; Bergès, Danie-Geneviève; Maudine, Pierre-Edmé
    - Inventaire après décès de Jacques Papion., 22 mars 1810
      inventaire après décès; Papion, Jacques
    - Inventaire après décès de Reine Lombard, épouse de Nicolas Rommeveaux., 26 mars 1810
      inventaire après décès; Lombard, Reine; Rommeveaux, Nicolas
    - Inventaire après décès de Catherine-Julie-Thérèse Poullard, épouse de François-Philippe Heugue., 6 avril 1810
      inventaire après décès; Poullard, Catherine-Julie-Thérèse; Heugue, François-Philippe
    - Inventaire après décès de Jean Lézier, ancien cultivateur, à la Villette., 18 avril 1810
      inventaire après décès; La Villette (ancienne commune); Lezier, Jean; agriculteur
    - Inventaire après décès de Louise-Renée Romanet, épouse de Pierre Prudenel, prince., 30 avril 1810
      inventaire après décès; Romanet, Louise-Renée; Prudenel, Pierre
    - Inventaire après décès de Pierre Montigny., 11 juin 1810
      inventaire après décès; Montigny, Pierre
    - Inventaire après décès de Joseph Lalegue, garçon sellier carossier, rue du Temple, n° 98., 21 juillet 1810
      inventaire après décès; Temple (rue du); Lalegue, Joseph; sellier; carrossier
    - Inventaire après décès de Anne-Renée Lego, célibataire., 6 août 1810
      inventaire après décès; Lego, Anne-Renée
    - Inventaire après décès de Marie-Augustine Brunebarbe, veuve de Philippe Robert., 14 août 1810
      inventaire après décès; Brunebarbe, Marie-Augustine; Robert, Philippe
    - Inventaire après décès de Louis-Marie-Charles Gibert, vicaire de la paroisse Saint-Jean., 13 novembre 1810
      inventaire après décès; Gibert, Louis-Marie-Charles; ecclésiastique
    - Inventaire après décès de Claude-Louis-Amand Gresnion, ancien cultivateur., 6 décembre 1810
      inventaire après décès; Gresnion, Claude-Louis-Amand; agriculteur
    - Inventaire après décès de Mr le Général Louis-Annibal d'Agoult, baron de l'Empire., 8 décembre 1810
      inventaire après décès; Agoult, Louis-Annibal d'; officier général
    - Inventaire après décès de Jean-Frédéric Schrader., 12 janvier 1811
      inventaire après décès; Schrader, Jean-Frédéric
    - Inventaire après décès de Jacques Goust., 23 janvier 1811
      inventaire après décès; Goust, Jacques
    - Inventaire après décès de Madeleine-Emelie Jubert, épouse de Pierre-Louis Choisie., 4 mai 1811
      inventaire après décès; Jubert, Madeleine-Emelie; Choisie, Pierre-Louis
    - Inventaire après décès de Jacques-Marie-Stanislas Berton., 20 mai 1811
      inventaire après décès; Berton, Jacques-Marie-Stanislas
    - Inventaire après décès de Jean-Nicolas Pommery., 11 juin 1811
      inventaire après décès; Pommery, Jean-Nicolas
    - Inventaire après décès de Robert Quesney., 28 juin 1811
      inventaire après décès; Quesney, Robert
    - Inventaire après décès de Pierre-Nicolas Blanchet., 3 juillet 1811
      inventaire après décès; Blanchet, Pierre-Nicolas
    - Inventaire après décès de Denise-Victoire Goupy, épouse de Edmé-Charles Ruellet, vannier, rue Neuve Saint-Roch, n° 26., 25 août 1811
      inventaire après décès; Neuve-Saint-Roch (rue); Goupy, Denise-Victoire; Ruellet, Edmé-Charles; vannier-rotinier
    - Inventaire après décès de Jean-Antipas-Jacques de Bellegarde,ancien vérificateur des Domaines., 3 octobre 1811
      inventaire après décès; Bellegarde de, Jean-Antipas-Jacques
    - Inventaire après décès de Jacques Laulaigne., 31 octobre 1811
      inventaire après décès; Laulaigne, Jacques
    - Inventaire après décès de Pierre Paquette, rue de la Lune, n° 28., 26 décembre 1811
      inventaire après décès; Lune (rue de la); Paquette, Pierre
    - Inventaire après décès de Joseph Barré, rue Bourg l'Abbé, n° 23., 3 janvier 1812
      inventaire après décès; Bourg-l'Abbé (rue du); Barré, Joseph
    - Inventaire après décès de Elisabeth-Albertine Avrillier, épouse de Claude-Alexandre-François Rouchon., 20 février 1812
      inventaire après décès; Avrillier, Elisabeth-Albertine; Rouchon, Claude-Alexandre-François
    - Inventaire après décès de Sara Penny, veuve de François-Benoit Sainte-Paule., 27 février 1812
      inventaire après décès; Penny, Sara; Sainte-Paule, François-Benoit
    - Inventaire après décès de Pierre-Nicolas-Joseph Bourguet de Travanet., 3 avril 1812
      inventaire après décès; Bourguet de Travanet, Pierre-Nicolas-Joseph
    - Inventaire après décès de Marie-Jeanne-Françoise-Elisabeth Lefebvre, épouse de François-Augustin Cotton., 22 juin 1812
      inventaire après décès; Lefebvre, Marie-Jeanne-Fançoise-Elisabeth; Cotton, Françoise-Augustin
    - Inventaire après décès de Marie-Thérèse François, épouse de Jean-François Désangin, marchand épinglier., 10 juillet 1812
      inventaire après décès; François, Marie-Thérèse; Désangin, Jean-François; forgeron
    - Inventaire après décès de Léonard Chazal, ancien fabricant d'instruments de mathématique., 17 juillet 1812
      inventaire après décès; Chazal, Léonard
    - Inventaire après décès de Pierre-Joseph Duguay, époux de Catherine-Josèphe Janvier., 29 juillet 1812
      inventaire après décès; Duguay, Pierre-Joseph; Janvier, Catherine-Josèphe
    - Inventaire après décès de Claude-Simon Padieu., 24 août 1812
      inventaire après décès; Padieu, Claude-Simon
    - Inventaire après décès de Jacques-Joseph-Jast-Aimé Lesage., 7 septembre 1812
      inventaire après décès; Lesage, Jacques-Joseph-Jast-Aimé
    - Inventaire après décès de Vivant Chaudot., 15 octobre 1812
      inventaire après décès; Chaudot, Vivant
    - Inventaire après décès de Marie Biscarros, épouse de Guillaume-François Lagnel., 19 octobre 1812
      inventaire après décès; Biscarros, Marie; Lagnel, Guillaume-François
    - Inventaire après décès de Camille-Marguerite Ringard, épouse de Pierre-François Delaporte., 21 octobre 1812
      inventaire après décès; Ringard, Camille-Marguerite; Delaporte, Pierre-François
    - Inventaire après décès de Françoise-Félicité de Caqueray, veuve en 2èmes noces de Gilles Schneider., 25 novembre 1812
      inventaire après décès; Caqueray, Françoise-Félicité de; Schneider, Gilles
    - Inventaire après décès de Alexandrine-Marie Thuret, épouse de Jacques-René Froger-Mauny., 4 décembre 1812
      inventaire après décès; Thuret, Alexandrine-Marie; Froger-Mauny, Jacques-René
    - Inventaire après décès de Marie-Mélanie Bourlier., 24 décembre 1812
      inventaire après décès; Bourlier, Marie-Mélanie
    - Inventaire après décès de Hermenegilde-Laurent Oger., 5 janvier 1813
      inventaire après décès; Oger, Hermenegilde-Laurent
    - Inventaire après décès de Simon Hain de Villeneuve, rue Neuve des Petits Champs, n° 72, le 21 décembre 1812., 6 janvier 1813
      inventaire après décès; Neuve-des-Petits-Champs (rue); Hain de Villeneuve, Simon
    - Inventaire après décès de Anne-Adélaïde Fagnon, veuve de Jean-François Plassiard, rue de Verneuil, n° 6, le 29 décembre 1812., 28 janvier 1813
      inventaire après décès; Verneuil (rue de); Fagnon, Anne-Adélaïde; Plassiard, Jean-François
    - Inventaire après décès de Antoine-Marie Lefebvre d'Hellancourt, rue de Vaugirard, n° 110, le 9 janvier 1813., 29 janvier 1813
      inventaire après décès; Vaugirard (rue de); Lefebvre d'Hellancourt, Antoine-Marie
    - Inventaire après décès de Claudine-Marguerite Lelièvre, épouse de Antoine Candille, le 18 décembre 1812., 22 février 1813
      inventaire après décès; Lelièvre, Claudine-Marguerite; Candille, Antoine
    - Inventaire après décès de Elisabeth-Marie Simon, épouse de Marie-Nicolas Houdan, rue Saint-Denis, n° 135, le 7 décembre 1812., 6 mars 1813
      inventaire après décès; Saint-Denis (rue); Simon, Elisabeth-Marie; Houdan, Marie-Nicolas
    - Inventaire après décès de Louis-Jean-Baptiste-Antonin Colbert de Seignelay, le 22 février 1813., 9 mars 1813
      inventaire après décès; Colbert-de-Seignelay, Louis-Jean-Baptiste-Antonin
    - Inventaire après décès de Marie-Jeanne Langlois, veuve de Nicolas-François Muret, rue Neuve des Petits Champs, n° 79, le 24 janvier 1813., 16 mars 1813
      inventaire après décès; Neuve-des-Petits-Champs (rue); Langlois, Marie-Jeanne; Muret, Nicolas-François
    - Inventaire après décès de Jean-Baptiste Delacroix, rue Neuve des Mathurins, n° 41, le 27 février 1813., 23 mars 1813